# 请教陈版主：请教一个国有企业改制变成民营企业中碰到的问题

提问人：104429453 时间：2012-05-17 10:05:23
请教陈版主：国有企业改制变成民营企业，改制后企业收回原先帐销案存的资产，该部分资产是否需要上缴改制前的原投资者（国资委）是否有明确的政策规定？ 特别是宁夏是否有相关规定？ 麻烦您了

回答人：chenyiwei
实务中，在收回改制前账销案存的资产后，可能有一个问题需要解释：原先已作账销案存处理的资产又被收回全部或部分，是否说明原先改制时或者产权转让时的估值偏低，需要调整原先的评估值或者转让作价？这个疑问可能并不容易消除。 我理解，理论上，如果原先的评估结果是合理的，后续收回全部或部分残值是由于改制后的企业花了大力气追讨，或者系出于原先无法合理预见到的特殊原因，则应该可以把收回价值不用上缴该国有企业的原股东。但条件是首先要使监管部门消除如上段所述的疑虑。